臺灣基隆地方法院刑事判決　　　　　　　 96年度易字第487號
公　訴　人　臺灣基隆地方法院檢察署檢察官
被　　　告　甲○○
　　　　　　丙○○
上列被告因傷害等案件，經檢察官聲請以簡易判決處刑（96年度
偵字第3151號），本院認為不宜，改依通常程序進行審理，並判
決如下：
    主  文
本件公訴不受理。
    理  由
一、公訴即原聲請簡易判決處刑意旨詳如附件即檢察官聲請簡易
    判決處刑書之所載。
二、按告訴乃論之罪，告訴人於第一審辯論終結前得撤回告訴；
    又告訴經撤回者，應諭知不受理之判決，刑事訴訟法第二百
    三十八條第一項、第三百零三條第三款分別定有明文。
三、查本案被告甲○○、丙○○被訴傷害等案件，檢察官認被告
    甲○○係觸犯刑法第二百七十七條第一項之傷害罪嫌，依同
    法第二百八十七條前段規定，須告訴乃論；被告丙○○則係
    觸犯刑法第二百七十七條第一項、第三百五十四條之傷害、
    毀損罪嫌，依同法第二百八十七條前段、第三百五十七條規
    定，亦須告訴乃論。茲因雙方業已達成和解，告訴人即被告
    甲○○、丙○○ 並於本院基隆簡易庭依刑事訴訟法第四百
    四十九條第一項後段規定訊問之時，到庭互為撤回本案告訴
    ，有本院96年度基簡字第825 號刑事卷附訊問筆錄可稽，按
    諸首開說明，本件自應依刑事訴訟法第三百零三條第三款規
    定，為不受理判決之諭知；又本案既因告訴人即被告甲○○
    、丙○○撤回告訴，而查有刑事訴訟法第四百五十一條之一
    第四項但書所列不宜逕以簡易判決處刑之事由，爰職權改依
    通常程序進行審理，並不經言詞辯論，逕為諭知不受理之判
    決。
據上論斷，應依刑事訴訟法第四百五十二條、第三百零三條第三
款、第三百零七條規定，判決如主文。
中　　華　　民　　國　　96　　年　　8 　　月　　3 　　日
　　　　　　　　　刑事第二庭審判長法　官  王福康
                                  法　官  齊  潔
                                  法　官  王慧惠
以上正本證明與原本無異。
如不服本判決應於收受本判決後10日內向本院提出上訴書狀，其
未敘述上訴理由者，並得於提起上訴後10日內向本院補提理由書
狀（均須按他造當事人之人數附繕本）「切勿逕送上級法院」。
中　　華　　民　　國　　96　　年　　8 　　月　　3 　　日
                                  書記官  王一芳
附件：
臺灣基隆地方法院檢察署檢察官聲請簡易判決處刑書
　　　　　　　　　　　　　　　　　　　96年度偵字第3151號
　　被　　　告　甲○○　男　31歲（民國○○年○月○○日生）
　　　　　　　　　　　　住基隆市○○區○○街336號12樓
　　　　　　　　　　　　國民身分證統一編號：Ｚ000000000號
　　被　　　告　丙○○　女　27歲（民國○○年○○月○日生）
　　　　　　　　　　　　籍設基隆市○○區○○路128號8樓
　　　　　　　　　　　　現居基隆市○○區○○路5巷27號8樓
　　　　　　　　　　　　國民身分證統一編號：Ｚ000000000號
上列被告因傷害等案件，業經偵查終結，認為宜聲請以簡易判決
處刑，茲將犯罪事實及證據並所犯法條分敘如下：
　　　　犯罪事實
一、甲○○與丙○○於96年5月31日凌晨4時25分許，在基隆市○
    ○街 336號12樓甲○○住處，因細故爭執，丙○○動手摔壞
    甲○○所有之微波爐、電扇、立燈等物，進而雙手以傷害犯
    意互相拉扯，致甲○○前胸左上臂多處抓傷、手臂瘀青、右
    背抓擦傷，丙○○腦震盪、兩上肢多處鈍瘀傷、右大腿鈍瘀
    傷。
二、案經甲○○、丙○○訴由基隆市警察局第二分局移送偵辦。
　　　　　　 證據並所犯法條
一、證據：(1)證人甲○○、丙○○、鈕淮剛之證詞(2)驗傷診斷書
    (3)照片。
二、法條：被告甲○○、丙○○各犯刑法第277條第1項傷害罪嫌
    。被告丙○○另犯刑法第354條毀損罪嫌，並請與傷害罪分
    論併罰。
三、依刑事訴訟法第451條第1項聲請逕以簡易判決處刑。
    此　　致
臺灣基隆地方法院基隆簡易庭
中　　華　　民　　國　　96　　年　　7 　　月　　9 　　日
                          檢  察  官　乙○○
本件正本經證明與原本無異
中　　華　　民　　國　　96　　年　　7 　　月　　12　　日
                          書  記  官  陳威志
附錄本案所犯法條：
刑法第277條第1項：
傷害人之身體或健康者，處3年以下有期徒刑、拘役或1千元以下
罰金。
刑法第354條：
毀棄、損壞前二條以外之他人之物或致令不堪用，足以生損害於
公眾或他人者，處2年以下有期徒刑、拘役或5百元以下罰金。
附記事項：
本件係依刑事訴訟法簡易程序辦理，法院簡易庭得不傳喚被告、
輔佐人、告訴人、告發人等出庭即以簡易判決處刑；被告、被害
人、告訴人等對告訴乃論案件如已達成民事和解而要撤回告訴或
對非告訴乃論案件認有受傳喚到庭陳述意見之必要時，請即另以
書狀向簡易法庭陳述或請求傳訊。
